【裁判字號】    89,易,61
【裁判日期】    890301
【裁判案由】    傷害
【裁判全文】
臺灣基隆地方法院刑事判決                            八十九年度易字第六一號
    公  訴  人  臺灣基隆地方法院檢察署檢察官
    被      告  甲○○
右列被告因妨害自由案件，經檢察官聲請以簡易判決處刑（八十八年度偵字第六八五
五號），本院改依通常程序審理後判決如左：
    主  文
甲○○以強暴妨害人行使權利，處罰金仟元，如易服勞役以佰元折算壹日，緩刑
貳年。
    事  實
一、甲○○於民國八十八年十一月二十四日傍晚，駕駛車號ＨＺ─○七三二號自用小
    客車由基隆市七堵區往基隆市方向行駛時，因同向由乙○○所駕駛，車號ＩＪ─
    一八六三號自用小客車自後超車時不慎擦撞其車左前輪弧後未下車處理，憤而自
    後追趕，於同日十八時許，在基隆市○○區○○路九之一號前一百公尺追及乙○
    ○後將車橫陳於前，迫使乙○○停車後，將乙○○拉下車並向其索賠新台幣五千
    元，經乙○○拒絕後，甲○○竟以徒手毆打乙○○臉部（傷害部分經撤回告訴而
    未經起訴），嗣因其等造成交通阻塞，甲○○遂要求乙○○各自駕車前往八德路
    中華貨櫃場門口繼續談判賠償事宜，因商談不攏甲○○竟強行伸手至乙○○車內
    轉動鑰匙將車熄火，迫使乙○○無奈而交付三千元以為賠償。
二、案經被害人乙○○訴由基隆市警察局第三分局報告台灣基隆地方法院檢察署檢察
    官偵查聲請以簡易判決處刑，經本院改依通常程序審理。
    理  由
一、右開事實，業據被告甲○○於警訊時及偵查中坦承不諱，核與被害人乙○○指訴
    之情節相符，並有乙○○之驗傷單一紙可按，事證甚明，雖被告在審理中辯稱其
    將被害人之車熄火，並無妨害乙○○自由之意等語，惟查被告為迫使乙○○賠償
    而出手毆打乙○○，並強行將張車熄火，雖無不法所有之意圖，亦難認無妨害乙
    ○○行使其權利之行為，是其犯罪之事證明確，應予依法論科。
二、核被告所為，係犯刑法第三百零四條第一項之強制罪。審酌被告素行正常，因一
    時氣憤而觸法，事後已表後悔，並已與告訴人和解及其他相關之一切情狀量處如
    主文所示之罰金刑，並諭知易服勞役之折算標準，以示儆懲。又被告前未曾受有
    期徒刑以上刑之宣告，此有臺灣基隆地方法院檢察署刑案資料查註記錄表在卷可
    稽。經此教訓應知所警惕，當無再犯之虞，本院因認對其所宣告之刑以暫不執行
    為適當，爰併予宣告緩刑二年，以啟自新。
三、據上論斷，應依刑事訴訟法第四百五十二條、第二百九十九條第一項前段、刑法
    第三百零四條第一項、第四十二條第二項、第七十四條第一款、罰金罰鍰提高標
    準條例第一條前段、第二條，判決如主文。
中    華    民    國      八十九    年        三        月      一      日
                                    臺灣基隆地方法院刑事庭
                                        法  官  黃  麟  倫
右正本證明與原本無異。
對於本件判決如有不服，應於收受送達後十日內，向本院提出上訴書狀，上訴於臺灣
高等法院，並按他造當事人之人數附具繕本。
                                        書記官  劉  珍  珍
中    華    民    國      八十九    年        三        月      四      日
附錄論罪法條：
刑法第三百零四條：
以強暴、脅迫使人行無義務之事或妨害人行使權利者，處三年以下有期徒刑、拘役或
三百元以下罰金。
前項之未遂犯罰之。


司法院資訊處製作；財團法人民間司法改革基金會備份。
